臺灣高等法院刑事判決
上　訴　人
即　被　告　丙○○
上列上訴人因竊盜案件，不服臺灣士林地方法院95年易字第1134
號，中華民國95年10月11日第一審判決（起訴案號：臺灣士林地
方法院檢察署95年偵字第8439號），提起上訴，本院判決如下：
    主  文
上訴駁回。
    事  實
一、丙○○有竊盜、違反麻醉藥品管理條例之前科，其於84年間
    ，因違反麻醉藥品管理條例罪，經臺灣臺北地方法院84年易
    字第2540號判決有期徒刑5月確定，於民國（下同）84年8月
    18日易科罰金執行完畢；又因竊盜罪，經臺灣士林地方法院
    84年易字第1974號判決有期徒刑3月確定，於85年9月23日執
    行完畢；復因犯竊盜罪，經臺灣高雄地方法院91年易字第43
    15號判決有期徒刑5月確定，於92年7月21日易科罰金執行完
    畢，再犯竊盜罪，經臺灣士林地方法院94年易字第346號判
    決有期徒刑5月確定，於95年1月27日易科罰金執行完畢。
二、詎丙○○仍不知悔改，復基於意圖為自己不法所有之犯意，
    於95年7月3日下午某時，在臺北縣汐止市○○○路86巷底，
    徒手竊得甲○○所遭竊，由不詳人放置在該處之車號EN-833
    5號自小客車（該車係甲○○之父林世欽所有，交甲○○使
    用，於95年6月26日7時許，在臺北縣樹林市○○路、味王街
    口前失竊），丙○○於95年7月3日深夜11時30分許，駕駛該
    車在臺北縣汐止市○○路○段256巷內被警發現是他人報案失
    竊之車輛而查獲。
三、案經臺北縣政府警察局汐止分局報請臺灣士林地方法院檢察
    署檢察官偵查起訴。
    理  由
一、上訴人即被告丙○○於警方初詢時否認竊盜，辯稱是朋友綽
    號「豬肉」的所偷竊，「豬肉」開這部車到伊住處，停在伊
    家門前，伊覺得不是辦法，要將該車開走，被警察查獲。但
    其後被告於偵訊以迄原審則坦承於95年7月3日下午某時，在
    臺北縣汐止市○○○路86巷底，徒手竊得該車（見偵查卷第
    38至39頁；原審卷第22頁至第23頁、第27頁至第29頁）。而
    該車係甲○○之父所有，交由甲○○使用而遭竊，此亦據甲○○於警詢時指述詳明（見偵查卷第14頁至第15頁），復有
    贓物領回保管書1紙及照片2張在卷可資佐證（見偵查卷第19
    頁、第20頁）。被告雖否認竊盜，惟此與其於偵訊及原審所
    供不符。且被告並稱戊○○即係「豬肉」者，該車為戊○○
    所竊取云云。惟戊○○已否認有竊盜之行為，證人乙○○雖
    稱，被告有對戊○○說，車子是你牽的，你要出來承擔，戊○○說不關我的事，你自己負責。亦無從據此認定該車係戊○○竊取。再證人即被告住處之社區警衛丁○○證稱，車子
    停了好幾天，當天車子開進來，我們社區有監視器好幾格，
    我不是盯著每個監視器來看，所以我不知道是誰開車進來，
    但是由監視器看可以看到被告從地下室走樓梯上一樓，所以
    我判定是被告開的車。因為車子停到我們社區的地下室停車
    場，擋到別人的停車位，所以我才會去找被告，叫他把車子
    開走。又證人周家龍雖證稱，曾搭戊○○所開的車到被告住
    處，亦無從據此認定該車係戊○○竊取。且被告於本院審理
    時，供承開這部車子被警察抓到；本院問其何以有車子之鑰
    匙？被告答稱，車子鑰匙沒有拔走。此與其於警詢時所供，
    車子沒有鑰匙，是一個芋頭幫忙開鑰匙的之情節，截然不同
    ，被告前後供述不符，足見其虛偽之情，而被告前有三次竊
    盜前科，其於本件偵訊、原審均承認竊盜，而其於一審判決
    有期徒刑七月後始上訴否認竊盜，或許為不得易科罰金始變
    更原有承認竊盜之供詞，其翻異之詞，應無足採，其犯行堪
    以認定。
二、核被告所為，係犯刑法第320 條第1 項之竊盜罪。被告前因
    竊盜罪經臺灣士林地方法院判決有期徒刑5月確定，於95 年
    1月27日易科罰金執行完畢，有本院被告前案紀錄表在卷可
    憑（見本院卷第8頁至第9頁），其於受有期徒刑徒刑執行完
    畢5年內，故意再犯本件有期徒刑以上之罪，為累犯，應依
    刑法第47條第1項之規定加重其刑。
三、原審審酌被告有竊盜罪前科，於執行完畢後猶犯本罪，顯見
    悔意不深，並考量其生活狀況及智識程度，竊得汽車已由被
    害人甲○○領回，及被告犯罪後態度等一切情狀，適用刑法
    第320條第1項、第47條，判決被告有期徒刑7月，經核並無
    不合。
四、被告提起上訴，否認犯罪，核無理由，應予駁回。
據上論斷，應依刑事訴訟法第368條，判決如主文。
本案經檢察官劉斐玲到庭執行職務。
中    華    民    國    96    年     3    月    20    日
                  刑事第十一庭審判長法  官 張連財
                                    法  官 楊照男
                                    法  官 林明俊
以上正本證明與原本無異。
不得上訴。
                                    書記官 蕭詩穎
中　　華　　民　　國　　96　　年　　3 　　月　　23　　日
附錄：本案論罪科刑法條全文
刑法第320條第1項
意圖為自己或第三人不法之所有，而竊取他人之動產者，為竊盜
罪，處5年以下有期徒刑、拘役或5百元以下罰金。
